# 分期支付土地款情形下的借款利息资本化

提问人：刘小牛快跑 时间：2022-12-13 11:59:22
陈版主您好，想向您请教一下分期支付土地款情形下，借款利息资本化应从何时起算？由于现在招拍挂地价较高，房地产企业可以分期支付土地款，从首期款到尾款大概有半年的时间。合同约定在支付完全部地价款后办理土地交接和土地使用权证。但实际上签订土地出让合同，支付首期款后，企业即可进行勘探、围挡，申请工程规划许可、施工许可等一系列操作。在拿到土地证前也已经获得施工许可开始了施工。
想咨询一下：
1 、从行业实操，以及相关主管部门在企业获得土地使用权证之前默许企业进行围挡、施工，并陆续批复规划许可和施工许可的行为来看，是否企业在拿到土地使用权证之前即可确认存货？因为企业已经实际占用了该地块，且从事前事后有关主管部门的行为来看，并不反对企业占用该地块。另外确认存货的时点怎么判断比较合适，是否可以从围挡开始确认？
2 、由于地价通过股东借款来支付，在签订土地出让合同并支付首期款到实际占用地块（譬如通电围挡）还有少许时间，此阶段内企业已经开展了勘探、设计工作，申请工程规划许可之类的管理类活动。由于地价较高，实际占用之前预付地价款已经投入了大量资金，且企业已经开展了设计、管理类活动，后续施工也是正常开展，并没有拖延工程进度，那么预付地价款相应的利息费用是否可以进行资本化呢？
谢谢

回答人：chenyiwei
1 、在主帖所述情况下，企业在取得土地使用权证之前已经实际控制了该土地，可以确认存货。但前提是已完成招拍挂手续和签订土地出让合同，即后续的土地使用权证取得仅仅是程序问题。
2 、这类情况下，为取得土地而借入的专门借款的借款费用可以在以下两个时点的较晚时点开始资本化：（ 1 ）已实际取得土地（会计上满足确认为存货的条件）；（ 2 ）已开展必要的前期筹备和管理性、技术性活动，且这些活动都在正常开展中，无重大延误。